【裁判字號】    92,訴,1057
【裁判日期】    921231
【裁判案由】    土地增值稅
【裁判全文】
高雄高等行政法院判決                            九十二年度訴字第一○五七號
                              .
    原      告  甲○○○
                乙○○
                丙○○
                丁○○
    兼 右 四人
    訴訟代理人  戊○○
    右  五  人
    訴訟代理人  壬○○
    被      告  高雄縣稅捐稽徵處
    代  表  人  己○○ ○○
    訴訟代理人  癸○○
                庚○○
                辛○○
右當事人間因土地增值稅事件，原告不服高雄縣政府中華民國九十二年七月七日府法
訴字第八五三二八號訴願決定，提起行政訴訟。本院判決如左：
    主  文
原告之訴駁回。
訴訟費用由原告負擔。
    事  實
一、事實概要：
緣原告所有坐落高雄縣鳳山市○○段一二一九之二、一二一九之六、一二一九之一二
、一二一九之二二、一二一九之二七地號土地（下稱系爭土地），於民國（下同）八
十一年間被徵收，補償費經被告於八十二年間按一般稅率核算土地增值稅以補償地價
扣繳後領取完竣，八十四年間高雄縣政府並發函通知原告有代為扣繳土地增值稅一事
。嗣原告於九十一年十二月二十四日，向被告申請改按自用住宅用地稅率核課土地增
值稅，經被告審查以原告等人所有系爭土地因被徵收，是否應適用優惠稅率課徵土地
增值稅之事實係發生於八十二年間，原告等人遲於九十一年十二月始向被告申請退稅
，依稅捐稽徵法第二十八條退稅請求權五年消滅時效之規定，其請求權已消滅為由，
分別以九十二年三月十八日高縣稅土字第○九二○○一九七九九號函、第○九二○○
一九八○四號函、第○九二○○一九六○五號函、第○九二○○一九七九七號函及第
○九二○○一九八○五號函否准所請。原告不服，提起訴願遭決定駁回，遂提起本件
行政訴訟。
二、兩造聲明：
（一）原告聲明求為判決：訴願決定及原處分均撤銷，被告應就坐落高雄縣鳳山市○
      ○段一二一九之二、一二一九之六、一二一九之一二、一二一九之二二、一二
      一九之二七地號五筆土地作成改按自用住宅優惠稅率課徵土地增值稅，並退還
      溢繳土地增值稅之處分。
（二）被告聲明求為判決：駁回原告之訴。
三、兩造之爭點：
甲、原告主張之理由：
（一）爰原告所有系爭土地均於八十一年間經高雄縣政府徵收在案，並於八十四年逕
      自補償地價內直接以一般稅率扣繳土地增值稅，嗣後原告僅接獲地價補償費之
      提存通知書，且該地價補償費原告亦於九十年四月方自提存所領取；查土地稅
      法第三十四條之一第二項規定：「土地所有權移轉，依規定由權利人單獨申報
      土地移轉現值或無須申報土地移轉現值之案件，稽徵機關應主動通知土地所有
      權人，其合於自用住宅用地要件者，應於收到通知之次日起三十日內提出申請
      ，逾期申請者，不得適用自用住宅用地稅率課徵土地增值稅。」惟本件土地所
      有人原告等五人，迄未接獲被告辦理自用住宅稅率之通知，依財政部九十年十
      二月二十六日台財稅字第０九００四五七四五五號函釋說明二：「依稅捐稽徵
      法第二十八條規定：『納稅義務人對於因適用法令錯誤或計算錯誤溢繳之稅款
      ，得自繳納之日起五年內提出具體證明，申請退還；逾期未申請者，不得再行
      申請。』上揭所稱之適用法令錯誤或計算錯誤，係指稅捐稽徵機關或納稅義務
      人適用法令錯誤或計算錯誤之情形。」本件乃原告因其土地被徵收，於補償地
      價內直接扣繳土地增值稅，係合於土地稅法第三十四條之一第二項規定「無須
      申報土地移轉現值之案件」情形，無法立時申請改按自用住宅稅率辦理退稅，
      且因被告未依法主動通知原告土地所有人所致，非屬適用法令錯誤或計算錯誤
      之情形，其退稅應無前揭法條五年期限規定之適用。
（二）又該溢繳稅款之請求權，係屬行政程序法施行前已發生之公法請求權，依法務
      部九十年三月二十二日法九十令字第００八六一七號函，應類推適用民法消滅
      時效之規定。查本件係現行高雄市稅捐稽徵機關辦理因經法院拍賣後，原債務
      人所有土地及建物合於以自用住宅稅率計算土地增值稅，依規定可申請退稅，
      卻未能接獲該管稅捐稽徵機關依土地稅法第三十四條之一第二項主動通知者，
      於該管稅捐稽徵機關又未提出送達證明之情形，依前述說明即無稅捐稽徵法第
      二十八條消滅時效規定適用，應依法務部函令類推適用民法請求權消滅時效十
      五年之規定。綜上，原告等五人於九十一年十二月十七日向被告申請退還溢繳
      土地增值稅，其請求權之行使既尚未逾十五年，原告申請退還溢繳稅款自屬適
      法，被告逕以稅捐稽徵法第二十八條規定，拒絕原告申請，實有未合，應予撤
      銷。
乙、被告主張之理由：
（一）按「土地所有權移轉，依規定由權利人單獨申報土地移轉現值或無須申報土地
      移轉現值之案件，稽徵機關應主動通知土地所有權人，其合於自用住宅用地要
      件者，應於收到通知之次日起三十日內提出申請，逾期申請者，不得適用自用
      住宅用地稅率課徵土地增值稅。」為土地稅法第三十四條之一第二項所明定。
      次按「納稅義務人對於因適用法令錯誤或計算錯誤溢繳之稅款，得自繳納之日
      起五年內提出具體證明，申請退還；逾期未申請者，不得再行申請。」「公法
      上之請求權，除法律有特別規定外，因五年間不行使而消滅。公法上請求權，
      因時效完成而當然消滅。」分別為稅捐稽徵法第二十八條、行政程序法第一百
      三十一條所明定。退稅請求權屬人民公法上之請求權，而公法上請求權時效採
      債權消滅主義，與民法第一百四十四條第一項之規定採抗辯權發生主義不同，
      公法上請求權於時效完成時當然消滅，此參諸行政程序法（九十一年一月一日
      公布實施）第一百三十一條第二項：「公法上請求權，因時效完成而當然消滅
      。」之規定甚明，故現行稅法有關於人民對稅捐稽徵機關之退稅請求權因逾五
      年基本權利即行消滅，並無待當事人主張或抗辯而消滅。是以本件系爭適用優
      惠稅率發生於八十二年間，無論原告主張是否有理，退稅請求權已因逾五年時
      效而消滅，合先敘明。
（二）關於退稅請求權，參酌鈞院八十九年度訴字第四八四號判決理由二闡明：「．
      ．．．．．二、次按納稅義務人對於因適用法令錯誤或計算錯誤溢繳之稅款，
      得自繳納之日起五年內提出具體證明，申請退還；逾期未申請者，不得再行申
      請。為稅捐稽徵法第二十八條所明定。此乃現行稅法，關於人民對稅捐稽徵機
      關之退稅請求權之消滅時效，明示為五年之規定。退稅請求權為人民公法上之
      請求權，而公法上請求權時效採債權消滅主義，與民法第一百四十四條第一項
      之規定係採抗辯權發生主義顯不相同。故公法上請求權於時效完成時，參諸行
      政程序法第一百三十一條第二項：『公法上請求權，因時效完成而當然消滅。
      』之規定，其本權利即行消滅，無待當事人主張或抗辯。．．．．．．。」另
      鈞院九十一年度訴字第五八號判決理由一亦闡明：「一、按稅捐稽徵法第二十
      八條規定：『納稅義務人對於因適用法令錯誤或計算錯誤溢繳之稅款，得自繳
      納之日起五年內提出具體證明，申請退還；逾期未申請者，不得再行申請。』
      其立法理由為：稅捐規定有一定徵收期間，逾期未徵起者停止徵收。至納稅義
      務人如有因適用法令錯誤、計算錯誤或其他原因而溢繳之稅款，亦應准予提出
      具體證明申請退回；惟該項申請退稅，應自繳納之日起五年內為之。次按，類
      推適用，係指法律未規定之事項，比附援引與其性質相類似之規定，以為適用
      。故為類推適用時，首須就法律所未設之規定，確認其究為有意的不規定，抑
      或係立法者之疏忽、未預見或情況變更所致，如係前者，不生補充的問題；其
      次，必須探求法律規範意旨，覓出彼此相類似之點，建立可供比附援引之共通
      原則。則由稅捐稽徵法第二十八條之立法理由得知，適用該法律規定之事實，
      除明文規定之『適用法令錯誤』及『計算錯誤』二種情形，基於『其他原因』
      而溢繳之稅款，亦得援用稅捐稽徵法第二十八條之規定，因此立法者對於該條
      文之構成要件事實，非一開始即限制僅『適用法令錯誤』及『計算錯誤』二種
      情形，從而該法律規定之構成要件事實，為一公開的漏洞，若有相類似之案件
      ，應由類推適用補充之，以符合平等原則。又行政程序法第一百三十一條第一
      項規定：『公法上之請求權，除法律有特別規定外，因五年間不行使而消滅。
      』該條文係就公法上之請求權消滅時效所作明文規定，雖本件溢繳地價稅係發
      生在該法律規定施行（九十年一月一日）前，依法律不溯既往之原則，而不適
      用上開消滅時效之規定，然由此亦可見公法上請求權消滅時效不宜適用民法一
      般時效長達十五年之期間，以免公法上之法律關係長期懸宕，而無法確定。」
      又參照高雄縣政府九十二年二月六日府財務字第Ｚ○○○○○○○○○號函所
      認定，本案申請更正期限應仍適用稅捐稽徵法第二十八條有關「五年期限」規
      定。
（三）次查，本件系爭土地被徵收係按一般稅率核課土地增值稅，已於八十二年間自
      補償地價內扣繳土地增值稅，原告卻遲至九十一年十二月十七日始申請改按自
      用住宅用地稅率核課並退還溢繳稅款，核其性質屬退稅案件，依稅捐稽徵法第
      二十八條規定，應有其適用，是以，本件原告之退稅款公法上請求權，因罹逾
      時效而消滅，原告主張，顯無足採。又時效者，乃一定事實狀態繼續存在於一
      定期間之法律事實。權利之不行使而造成無權利狀態，繼續存在於一定期間而
      發生權利消滅之效果者，為消滅時效。時效制度之目的，在於尊重既存之事實
      狀態，及維持法律秩序之安定，且與公益有關，故全屬強制規定，時效期間不
      得以法律行為加長或減短。我國民法關於消滅時效之效果，採請求權消滅主義
      ，民法所謂請求權消滅，並非請求權直接消滅，僅使債務人取得一種拒絕給付
      之抗辯，債權人仍得請求，如債務人仍為給付，債權人亦得為本於權利而受領
      ，並非不當得利。如公法上消滅時效，採抗辯權發生主義，則產生公法上之自
      然債務，有違公法明確性原則，若採權利消滅主義，即公法上之請求權，於時
      效完成時，本權利及請求權皆歸於消滅，對所有負公法上之給付義務人，皆發
      生相同之結果，亦符合明確、平等原則。綜上，被告爰引公法上請求權消滅時
      效制度，及稅捐溢繳退稅請求權消滅時效之法律規定，駁回原告之請求，並無
      不合，原告之訴乃無理由。
    理  由
一、本件原告因其等所有系爭土地，於八十一年間經徵收，被告則於八十二年間按一
    般稅率核算土地增值稅，並於補償地價中扣繳在案。嗣原告五人於九十一年十二
    月十七日，向被告申請改按自用住宅用地稅率核課土地增值稅，經被告審查以原
    告等人所有系爭土地因被徵收而移轉，是否應適用優惠稅率之事實係發生於八十
    二年間，原告等人遲於九十一年十二月間向被告申請退稅，依稅捐稽徵法第二十
    八條退稅請求權五年消滅時效之規定，其請求權業已消滅為由，分別發函否准原
    告之申請等情，已經兩造分別陳述甚明，並有原告申請書、被告九十二年三月十
    八日高縣稅土字第○九二○○一九七九九號函、第○九二○○一九八○四號函、
    第○九二○○一九六○五號函、第○九二○○一九七九七號函及第○九二○○一
    九八○五號函附原處分卷可稽，自堪認定。而原告提起本件訴訟，無非以系爭土
    地確係應按自用住宅用地稅率核課土地增值稅，而被告以一般稅率核算系爭土地
    增值稅並於原告應領之補償費中扣繳後，始終未依土地稅法第三十四條之一第二
    項規定主動通知原告辦理自用住宅優惠稅率之申請，致原告延遲請求，自無稅捐
    稽徵法第二十八條規定之適用；況依法務部函令，原告本件請求亦應類推適用民
    法十五年消滅時效規定，則原告請求被告改依自用住宅優惠稅率課徵土地增值稅
    ，退還溢繳土地增值稅之請求權亦未逾十五年，然被告卻否准原告之請求，乃有
    未合云云，資為爭執。
二、經查：
（一）按關於請求退稅之依據，於九十年一月一日行政程序法施行前，除散見各稅法
      之特別要件退稅規定外，其中關於稅捐之退還，稅捐稽徵法第二十八條是唯一
      之法律明文。查稅捐稽徵法第二十八條係規定：「納稅義務人對於因適用法令
      錯誤或計算錯誤溢繳之稅款，得自繳納之日起五年內提出具體證明，申請退還
      ；逾期未申請者，不得再行申請。」而關於稅捐稽徵法第二十八條之適用範圍
      ，於行政程序法九十年一月一日施行前，法令未完備之情況下，實務上向採較
      寬之見解，如改制前行政法院六十年判字第四三三號判例即謂：「申請退稅與
      不服核定之稅額，係屬兩事，前者為請求退還已繳之稅款，後者則於尚未繳納
      稅款之前，對於核定之稅額有所爭執，其情形截然不同是被告官署以原告未於
      遺產稅法第二十二條規定之期間內申請復查，資為拒絕退稅之理由，自無足取
      。」而司法院釋字第二八七號解釋理由書亦謂：「稅捐稽徵法第二十八條之規
      定，係指適用法令錯誤或計算錯誤溢繳稅款者，納稅義務人得於五年之法定期
      間內，申請退還。故課稅處分所依據之行政法規釋示，如有確屬違法情形，其
      已繳款之納稅義務人，自得依此規定申請退還。」再參諸稅捐稽徵法第二十八
      條之立法理由：稅捐規定有一定徵收期間，逾期未徵起者停止徵收。至納稅義
      務人如有因適用法令錯誤、計算錯誤或其他原因而溢繳之稅款，亦應准予提出
      具體證明申請退回；惟該項申請退稅，應自繳納之日起五年內為之。足見，於
      九十年一月一日行政程序法施行前對於已繳納稅捐之申請退稅，如符合稅捐稽
      徵法第二十八條規定之要件，應得援此條請求退稅，即此條之適用並無需限制
      以無課稅處分存在之情況。
（二）查本件系爭土地經徵收後，被告係按一般稅率核算土地增值稅，並於補償費中
      先為扣繳一節，已如前述；而按一般稅率核算土地增值稅即係以系爭土地係無
      得「免徵」或「適用優惠稅率」之情況作為處分之事實，是原告主張系爭土地
      符合適用優惠稅率要件，本質上即主張被告原按一般稅率核算土地增值稅之處
      分，因事實之錯誤致造成涵攝法律錯誤，則其自屬所謂之適用法令錯誤。另系
      爭土地增值稅，係經被告於八十二年三月十八日按一般稅率核算並自補償費內
      代為扣繳，且此土地增值稅之扣繳，亦經高雄縣政府以八十四年八月十三日（
      八四）府地權字第一六九六九四號函通知原告等人一節，則分別經兩造陳述在
      卷，並有土地增值稅徵銷檔資料及高雄縣政府以八十四年八月十三日（八四）
      府地權字第一六九六九四號函附卷可稽；故關於被告就系爭土地按一般稅率核
      課土地增值稅之處分，原告自於前述高雄縣政府通知之八十四年間即已知悉，
      則原告如認被告核課有誤，即其屬得適用自用住宅優惠稅率範疇，並原告有適
      用自用住宅優惠稅率之意思，則原告於當時即得申請改按自用住宅優惠稅率課
      徵土地增值稅，並退還已繳納之稅捐；亦即原告關於退還土地增值稅之請求，
      是於九十年一月一日行政程序法施行前即得主張，則依上述法律見解，應認原
      告此一請求仍屬稅捐稽徵法第二十八條規定適用之範疇。而依稅捐稽徵法第二
      十八條規定，其退稅之請求，應自繳納之日起五年內為之；本件系爭核課土地
      增值稅之處分既經被告於八十二年三月間按一般稅率核算土地增值稅，並於補
      償地價內代為扣繳，且經高雄縣政府於八十四年間通知原告土地增值稅已扣繳
      等事項，是原告於九十一年十二月十七日始向被告提出本件申請，即請求被告
      就系爭土地改按自用住宅用地稅率核課土地增值稅，並退還溢繳之土地增值稅
      ，因此請求退稅之請求權既早已逾五年之退稅請求權時效，並公法上之請求權
      時效係採債權消滅主義，與私法上請求權係採抗辯權主義不同，即公法上請求
      權於時效完成時即當然消滅；是被告自不得為准予退稅之行政行為。換言之，
      原告請求被告作成按自用住宅稅率課徵土地增值稅之處分部分，因被告縱予准
      許，然原告請求被告改按自用住宅稅率課徵土地增值稅之目的即為能退還溢繳
      之土地增值稅，然原告此退還土地增值稅之請求權既已逾五年之請求期間，故
      無論被告准否作成改按自用住宅稅率課徵土地增值稅之處分，原告均無法達成
      請求退還溢繳土地增值稅之目的，是原告提起本件訴訟，請求被告作成改按自
      用住宅稅率課徵土地增值稅之處分，顯然欠缺訴之利益，而無保護必要。
（三）另法務部九十年三月二十二日法九十令字第○○八六一七號令雖謂：「行政程
      序法施行前已發生公法上請求權之消滅時效期間，不適用行政程序法第一百三
      十一條第一項規定，應依行政程序法施行前有關法規之規定，無相關法規規定
      者，得類推適用民法消滅時效之規定。．．．．．．。」另財政部九十二年九
      月一日台稅字第○九二○四五三八三五號函及九十年十二月二十六日台財稅字
      第○九○○四五七四五五號函則引用上述法務部令，而分別謂：「主旨：貴處
      因八十三年間抵押債權人蔡○○不當得利事件，依法向其請求返還不應受分配
      之土地稅款乙案，其請求權時效，請參照法務部九十年三月二十二日法九十令
      字第○○八六一七號函令（如附件）辦理，．．．．．．。」「．．．．．．
      依稅捐稽徵法第二十八條規定：『納稅義務人對於因適用法令錯誤或計算錯誤
      溢繳之稅款，得自繳納之日起五年內提出具體證明，申請退還；逾期未申請者
      ，不得再行申請。』上揭所稱之『適用法令錯誤或計算錯』，係指稅捐稽徵機
      關或納稅義務人適用法令錯誤或計算錯誤之情形。本案  貴屬高雄市稅捐稽徵
      處核課高市○○區○○段一二九八地號土地之地價稅及土地增值稅，係依據地
      政機關登記之面積辦理，嗣經發現當時所據以課稅之面積係錯誤而需退稅，其
      錯誤之原因為地政機關重測面積登記錯誤所致，因該項課稅前提有關之事實（
      即土地實際面積），既係認定之機關即地政機關發生錯誤，應非屬稽徵機關適
      用法令錯誤或計算錯誤之情形，則其退稅應無前揭法條五年期限規定之適用；
      又該溢繳稅款之請求權係屬行政程序法施行前已發生之公法上請求權，依法務
      部九十年三月二十二日法九十令字第○○八六一七號令（附影本），應得類推
      適用民法消滅時效之規定。」然查上述財政部函釋之事實核與本件之事實並不
      相同，於本件自無從援用；另上述法務部令於末尾有另載明：「又倘法律關於
      時效有特別規定者，則應依該特別規定處理。」而稅捐稽徵法第二十八條既有
      關於退稅之五年時效期間規定，而此即法務部此令所稱之法律關於時效之特別
      規定；加以，稅捐稽徵法關於稅捐之核課、已核課之稅捐再為補徵或退稅，觀
      諸該法第二十一條及第二十八條規定，原則上均以五年作為時效期間（例外有
      七年者），以求公法上權利義務之確定；若謂法律無明文規定之請求權，反得
      類推適用較長之時效規定，甚或無時效期間，任令該權利義務關係無法確定，
      當非法律之本旨。再高雄市稅捐稽徵處亦是針對土地因辦理重測、重測清冊誤
      繕，面積登記錯誤，致溢繳之土地增值稅及地價稅同意退還，有高雄市稅捐稽
      徵處九十一年一月十七日高市稽財字第０九一０００六七二一二號函在卷可按
      ，核與本件原告之情況並不相同；是原告援引上述法務部令、財政部函釋及高
      雄市稅捐稽徵處之作法，爭執其本件請求之時效尚未完成云云，即有誤會，難
      以採取。
三、又按「土地所有權人申請按自用住宅用地稅率課徵土地增值稅，應於土地現值申
    報書註明自用住宅字樣，並檢附戶口名簿影本及建築改良物證明文件；其未註明
    者，得於繳納期間屆滿前，向當地稽徵機關補行申請，逾期不得申請依自用住宅
    用地稅率課徵土地增值稅。土地所有權移轉，依規定由權利人單獨申報土地移轉
    現值或無須申報土地移轉現值之案件，稽徵機關應主動通知土地所有權人，其合
    於自用住宅用地要件者，應於收到通知之次日起三十日內提出申請，逾期申請者
    ，不得適用自用住宅用地稅率課徵土地增值稅。」土地稅法第三十四條之一定有
    明文。因依土地稅法第三十四條第三項規定，土地所有權人適用自用住宅用地稅
    率課徵土地增值稅，以一次為限；亦即是否適用自用住宅用地稅率課徵土地增值
    稅，土地所有權人具有選擇權，故同法第三十四條之一乃有應由土地所有權人申
    請之規定。又因土地所有權之移轉，如係屬由權利人單獨申報土地移轉現值或無
    須申報土地移轉現值之案件，原土地所有權人即土地增值稅納稅義務人難以依土
    地稅法第三十四條之一第一項規定之程序辦理；故乃有土地稅法第三十四條之一
    第二項關於「稽徵機關應主動通知土地所有權人，其合於自用住宅用地要件者，
    應於收到通知之次日起三十日內提出申請，逾期申請者，不得適用自用住宅用地
    稅率課徵土地增值稅。」之規定。亦即原土地所有權人於土地移轉時，其依據法
    律規定所享有按自用住宅用地稅率課徵土地增值稅之請求權，本即存在，並非因
    稅捐稽徵機關依據土地稅法第三十四條之一第二項規定為通知，始行發生；至稅
    捐稽徵機關之通知則只是促請土地所有權人注意，並發生此項所規範三十日申請
    期間起算之法律效果。又因「權利」如因權利人長期不行使，勢將造成新的事實
    狀態，影響原有法律秩序之正常維持，故為適應既成事實狀態並承認新法律秩序
    之建立，乃有時效制度產生。是上述土地稅法第三十四條之一第二項雖有關於土
    地所有權人得於稽徵機關通知後三十日內為自用住宅用地稅率課徵土地增值稅之
    申請，然本於上述時效制度之本質，則土地所有權人原即享有之適用自用住宅用
    地稅率課徵土地增值稅之請求權，亦不應因稽徵機關之未通知而使此法律狀態長
    久處於不確定之情況；又因土地所有權人發動其自用住宅用地稅率課徵土地增值
    稅之目的即為退還溢繳之土地增值稅，是本件縱如原告主張，被告始終未為土地
    稅法第三十四條之一第二項如符合自用住宅用地稅率課徵土地增值稅之情況，得
    另為申請之通知（被告主張係因時間已久，未能找到已有「通知」之資料），亦
    僅是土地稅法第三十四條之一第二項規定之「三十日」時間未能起算，但並未謂
    原告退還溢繳土地增值稅之請求權即不受其他法律關於請求權時效期間之限制；
    換言之，原告於退稅請求權規範之期間內，雖因稽徵機關未為「通知」，致無從
    為「三十日」申請期間之起算，故其自得為改依自用住宅用地稅率課徵土地增值
    稅，並退還溢繳稅捐之請求；然原告既係於退稅請求權已罹於時效期間後，再為
    本件之請求，則原告再以被告未為土地稅法第三十四條之一第二項之通知，爭執
    其請求權不受期間之限制云云，即無可採。
四、綜上所述，原告之主張均無可採；本件被告否准原告就系爭土地改按自用住宅用
    地課徵土地增值稅，並退還溢繳土地增值稅之申請，並無違誤，訴願決定予以維
    持，亦無不合。原告提起本件訴訟，請求撤銷訴願決定及原處分，並請求被告應
    就坐落高雄縣鳳山市○○段一二一九之二、一二一九之六、一二一九之一二、一
    二一九之二二、一二一九之二七地號五筆土地作成改按自用住宅優惠稅率課徵土
    地增值稅，並退還溢繳土地增值稅之處分，為無理由，應予駁回。
五、據上論結，本件原告之訴為無理由，依行政訴訟法第二百條第二款、第九十八條
    第三項前段、第一百零四條、民事訴訟法第八十五條第一項前段，判決如主文。
中      華      民      國    九十二    年     十二     月    三十一    日
                              高雄高等行政法院第一庭
                                          審判長法官  陳光秀
                                          法      官  李協明
                                          法      官  楊惠欽
右為正本係照原本作成。
如不服本判決，應於判決送達後二十日內向本院提出上訴書狀，其未表明上訴理由者
，應於提起上訴後二十日內向本院提出上訴理由書（須按對造人數附繕本）；如於本
判決宣示或公告後送達前提起上訴者，應於判決送達後二十日內補提上訴理由書（須
附繕本）。未表明上訴理由者，逕以裁定駁回。
提起上訴應預繳送達用雙掛號郵票七份（每份三十四元）。
中      華      民      國    九十二    年     十二     月    三十一    日
                                          法院書記官  藍亮仁


司法院資訊處製作；財團法人民間司法改革基金會備份。
